【裁判字號】    95,交聲,387
【裁判日期】    950315
【裁判案由】    交管條例聲異
【裁判全文】
臺灣板橋地方法院刑事裁定             95年度交聲字第387號
原處分機關  交通部公路總局臺北區監理所板橋監理站
異  議  人  甲○○
上列異議人即受處分人因違反道路交通管理處罰條例案件，對於
交通部公路總局臺北區監理所板橋監理站中華民國九十四年十二
月十四日所為之處分（原處分案號：板監自裁字裁4I-C00000000
號）聲明異議，本院裁定如下：
    主  文
異議駁回。
    理  由
一、異議意旨略以：伊於民國九十四年八月十七日零時十七分，
    在土城市○○路○段騎乘機車違規，當員警開立罰單時，與
    本人所違規事實相左，本人拒絕簽收，員警告知會將罰單以
    郵寄方式寄給伊，伊心想等接獲罰單後再行申訴，但後來伊
    都未接獲罰單，嗣伊因於九十五年二月十六日發生車禍，經
    員警告知始知伊駕照已被吊銷，經再向板橋監理站查詢，才
    知該監理站之前有本件裁決書，但伊從未收到此裁決書，亦
    未收到領取此裁決書之掛號郵件通知單，伊上班以騎乘機車
    為交通工具，被吊銷駕駛執照且一年內不得重新考照，對伊
    影響甚大，爰聲明異議等語。
二、按受處分人，不服第八條主管機關所為之處罰，得於接到裁
    決書之翌日起二十日內，向管轄地方法院聲明異議；又交通
    法庭認聲明異議不合法律上之程式或其異議權已經喪失者，
    應以裁定駁回之，道路交通管理處罰條例第八十七條第一項
    、道路交通案件處理辦法第十八條前段分別定有明文。故受
    處分人自應於上開規定之期間內向法院聲明異議，倘受處分
    人逾期異議，即於法不合，法院自應裁定駁回。次按處理違
    反道路交通管理事件，有關文書送達之程序，依行政程序法
    之規定，違反道路交通管理事件統一裁罰基準及處理細則第
    五條定有明文。又送達，於應受送達人之住居所、事務所或
    營業所為之；於應送達處所不獲會晤應受送達人時，得將文
    書付與有辨別事理能力之同居人、受僱人或應送達處所之接
    收郵件人員；應受送達人或其同居人、受僱人、接收郵件人
    員無正當理由拒絕收領文書時，得將文書留置於應送達處所
    ，以為送達；送達，不能依前二條規定為之者，得將文書寄
    存送達地之地方自治或警察機關，並作送達通知書兩份，一
    份黏貼於應受送達人住居所、事務所、營業所或其就業處所
    門首，另一份交由鄰居轉交或置於該送達處所信箱或其他適
    當位置，以為送達。前項情形，由郵政機關為送達者，得將
    文書寄存於送達地之郵政機關，行政程序法第七十二條第一
    項前段、第七十三條第一項、第三項、第七十四條第一項、
    第二項分別有所規定。
三、經查：本件異議人因於九十四年八月十七日零時十七分，騎
    乘車號為AA3-388 號機車，在臺北縣土城市○○路段，有駕
    車行經有燈號管制之交岔路口闖紅燈，而遭臺北縣政府警察
    局土城分局警員當場舉發，並製發編號為北縣警交字第C000
    00000 號舉發通知單，惟因異議人拒絕簽收，員警乃於該舉
    發通知書上註明「拒簽收，有告知到案日期」，有該舉發通
    知書附卷可稽。嗣因異議人未遵期到案（應到案日期為九十
    四年九月一日），交通部公路總局臺北區監理所板橋監理站
    乃於九十四年十二月十四日以板監自裁字裁4I-C00000000號
    裁決書裁處罰鍰新臺幣四千五百元整，並依第六十三條第一
    項記違規點數共三點，及逾期不繳納上開罰鍰之處分乙節，
    有裁決書附卷可查，而上開裁決書係於九十四年十二月十九
    日寄存送達在送達地之郵政機關，亦有送達證書一件在卷可
    查。是本件既於九十四年十二月十九日合法送達，異議人至
    遲應於九十五年一月八日前聲明異議，然其係遲至九十五年
    三月三日始具狀向臺北區監理站板橋監理站聲明異議，此時
    已逾二十日之法定不變期間。異議人雖主張其未收到裁決書
    ，但本件裁決書係採郵務掛號送達之方式進行，其送達證書
    蓋有交寄及送達之郵戳，並蓋有送達人之戳記，顯已踐履正
    常之送達程序，而被告雖稱其並未收到裁決書或招領通知，
    但無其他證據可供佐證，自難單憑其空言所辯，即認本案裁
    決書並未合法送達，故異議人前開所辯，即無可採。揆諸首
    揭法律規定，本件異議人聲明異議於法自有未合，且無從補
    正，應予裁定駁回。
四、據上論斷，應依道路交通管理處罰條例第八十七條第二項、
    道路交通案件處理辦法第十八條前段，裁定如主文。
中    華    民    國    95    年    3     月    15    日
                ?交通法庭  法  官  楊  明  佳
上列正本證明與原本無異。
如不服本裁定，應於裁定送達後五日內向本院提出抗告狀。
                            書記官  黃  炎  煌
中    華    民    國    95    年    3     月    16    日


司法院資訊處製作；財團法人民間司法改革基金會備份。
